vi: Quần áo & Phụ kiện > Quấn áo > Quần áo trẻ sơ sinh và trẻ em > Quần/váy cho trẻ sơ sinh và trẻ em: Quần có túi hộp; Quần vải sợi chéo; Đồ Jean; Quần bò bó sát; Quần chạy bộ; Quần bó sát; Chân váy; Váy skort; Quần nỉ; Quần tây
sl-SI: Oblačila in dodatki > Oblačila > Oblačila za dojenčke in otroke > Spodnji deli za dojenčke in otroke: Cargo hlače; Chino hlače; Kavbojke; Jegging hlače; Tekaške hlače; Pajkice; Krila; Krila s kratkimi hlačami; Spodnji deli trenirk; Hlače
hu: Ruházat és kiegészítők > Ruházat > Baba- és gyermekruházat > Baba- és gyermek-alsóruházat: Cargok; Chinok; Farmernadrágok; Jeggingsek; Joggerek; Leggingsek; Szoknyák; Skort szoknyák; Melegítőnadrágok; Nadrágok
zh-TW: 服飾與配件 > 衣著 > 嬰兒與兒童服裝 > 嬰兒與兒童下著: 工裝褲; 卡其褲; 牛仔褲; 內搭牛仔褲; 束口褲; 內搭褲; 裙; 短褲裙; 休閒長褲; 一般長褲
pl: Ubrania i akcesoria > Odzież > Odzież dla niemowląt i dzieci > Dolne części garderoby dla niemowląt i dzieci: Spodnie cargo; Chinosy; Jeansy; Jegginsy; Joggery; Legginsy; Spódnice; Spódnico-spodnie; Spodnie dresowe; Spodenki
zh-CN: 服饰与配饰 > 服装 > 婴儿及儿童服饰 > 婴儿及儿童下装: 工装裤; 斜纹布裤; 牛仔裤; 打底裤; 慢跑运动裤; 紧身裤; 裙子; 裙裤; 宽松长运动裤; 裤子
ja: ファッション・アクセサリー > 衣料品 > ベビー＆子供服 > ベビー＆キッズ用ボトムス: カーゴ; チノパン; ジーンズ; ジェギンス; ジョガー; レギンス; スカート; キュロット; スウェットパンツ; パンツ
fi: Vaatteet ja asusteet > Vaatteet > Vauvojen ja lasten vaatteet > Vauvojen ja lasten alaosat: Cargohousut; Chinot; Farkut; Jeggingsit; Joggersit; Leggingsit; Hameet; Shortsihameet; Collegehousut; Housut
en: Apparel & Accessories > Clothing > Baby & Children's Clothing > Baby & Children's Bottoms: Cargos; Chinos; Jeans; Jeggings; Joggers; Leggings; Skirts; Skorts; Sweatpants; Trousers
da: Tøj og tilbehør > Tøj > Tøj til babyer og børn > Underdele til babyer og børn: Cargos; Chinos; Jeans; Jeggings; Joggers; Leggings; Nederdele; Skorts; Joggingbukser; Bukser
el: Ένδυση και αξεσουάρ > Ενδύματα > Βρεφικά & Παιδικά Ρούχα > Βρεφικά & παιδικά παντελόνια: Παντελόνια Cargo; Παντελόνια Chinos; Τζιν παντελόνια; Παντελόνια Jeggings; Φόρμες Joggers; Κολάν; Φούστες; Σκορτς; Φόρμες Sweatpants; Παντελόνια (Trousers)
ru: Одежда, обувь и аксессуары > Одежда > Детская одежда > Детские брюки и юбки: Карго; Чинос; Джинсы; Джегинсы; Джоггеры; Легинсы; Юбки; Юбки-шорты; Спортивные брюки; Брюки
de: Bekleidung & Accessoires > Bekleidung > Baby- & Kinderbekleidung > Unterteile für Babys & Kinder: Cargo-Hosen; Chino-Hosen; Jeans; Jeggings; Jogginghosen; Leggins; Röcke; Skorts; Sweatpants; Hosen
sv: Kläder och accessoarer > Klädsel > Baby- och barnkläder > Underdelar för baby och barn: Cargos; Chinos; Jeans; Jeggings; Joggingbyxor; Leggings; Kjolar; Kjolshorts; Mjukisbyxor; byxor
tr: Kıyafet ve Aksesuarlar > Giyim Eşyaları > Bebek ve Çocuk Giyim > Bebek ve Çocuk Alt Giyim: Kargo Pantolon; Chino Pantolon; Kot Pantolon; Jegging Pantolon; Jogger Pantolon; Tayt; Etek; Şort Etek; Eşofman Altı; Pantolonlar
pt-PT: Acessórios e vestuário > Vestuário > Roupa para bebé e criança > Partes de baixo para bebé e criança: Calças cargo; Calças chino; Calças de ganga; Jeggings; Joggers; Leggings; Saias; Saias-calção; Calças de treino; Calças
fr: Vêtements et accessoires > Vêtements > Vêtements pour bébés et enfants > Bas pour bébés et enfants: Cargos; Pantalons chino; Jeans; Jeggings; Pantalons de jogging; Leggings; Jupes; Jupes-shorts; Pantalons de survêtement; Bas de pantalon
hr-HR: Odjeća i modni dodaci > Odjeća > Odjeća za bebe i djecu > Donji dijelovi za bebe i djecu: Kargo hlače; Chino hlače; Traperice; Jeggings traper hlače; Hlače za trčanje; Tajice; Suknje; Suknja-hlače; Trenirka; Duge hlače
ro-RO: Îmbrăcăminte și accesorii > Îmbrăcăminte > Îmbrăcăminte pentru bebeluși și copii > Pantaloni pentru bebeluși și copii: Pantaloni cargo; Pantaloni chino; Blugi; Jeggings; Pantaloni pentru jogging; Colanți; Fuste; Fuste-pantalon scurte; Pantaloni de trening; Pantaloni
lt-LT: Apranga ir aksesuarai > Drabužiai > Drabužiai kūdikiams ir vaikams > Apatinės kūno dalies drabužiai kūdikiams ir vaikams: „Cargo“ stiliaus kelnės; „Chino“ stiliaus kelnės; Džinsai; Džinsinės tamprės; Bėgimo kelnės; Tamprės; Sijonai; Sijonšorčiai; Sportinės kelnės; Kelnės
nb: Klær og tilbehør > Klesplagg > Baby- og barneklær > Underdeler til baby og barn: Cargoshorts; Chinos; Jeans; Jeggings; Joggebukser; Leggings; Skjørt; Skjørt med shorts; Sweatpants; Bukser
it: Abbigliamento e accessori > Abbigliamento > Abbigliamento per neonati e bambini > Pantaloni per neonati e bambini: Pantaloni cargo; Pantaloni chino; Jeans; Jeggings; Joggers; Leggings; Gonne; Gonne pantalone; Pantaloni tuta; Pantaloni
cs: Oblečení a doplňky > Oblečení > Oblečení pro miminka a děti > Spodní díly oblečení pro děti a kojence: Cargo kalhoty; Chino kalhoty; Džíny; Džegíny; Joggery; Legíny; Sukně; Kalhotové sukně; Tepláky; Kalhoty
bg-BG: Облекло и аксесоари > Облекло > Дрехи за бебета и деца > Долнища за бебета и деца: Карго панталони; Чино панталони; Дънки; Джегингс; Джогъри; Клинове; Поли; Поли-панталони; Анцузи; Панталони
pt-BR: Vestuário e acessórios > Roupas > Roupas para bebês e crianças > Roupas da parte inferior para bebês e crianças: Cargos; Sarja; Jeans; Jeggings; Joggers; Leggings; Saias; Short-saias; Calças de moletom; Calças
sk-SK: Oblečenie a doplnky > Oblečenie > Oblečenie pre bábätká a deti > Spodné oblečenie pre bábätká a deti: Kapsáčové nohavice; Chino nohavice; Džínsy; Džínsové legíny; Tepláky; Legíny; Sukne; Šortkové sukne; Teplákové nohavice; Nohavice
th: เสื้อผ้าและเครื่องประดับ > เสื้อผ้า > เสื้อผ้าเด็กและทารก > กางเกงเด็กและทารก: กางเกงคาร์โก้; กางเกงชิโน่; กางเกงยีนส์; กางเกงเจกกิ้ง; กางเกงจ็อกเกอร์; กางเกงเลกกิ้ง; กระโปรง; กระโปรงกางเกง; กางเกงวอร์ม; กางเกงขายาว
es: Ropa y accesorios > Prendas de vestir > Ropa para bebés y niños > Pantalones para bebés y niños: Cargos; Chinos; Vaqueros; Mallas vaqueras; Pantalones para correr; Leggings; Faldas; Faldas pantalón; Pantalones de franela; Pantalones
nl: Kleding en accessoires > Kleding > Baby- en kinderkleding > Baby- & kinderbroekjes: Cargo's; Chino's; Jeans; Jeggings; Joggers; Leggings; Rokken; Broekrokjes; Joggingbroek; Pantalons
ko: 의류/액세서리 > 의류 > 유아동복 > 유아 및 아동 하의: 카고 바지; 치노 바지; 청바지; 데님 레깅스; 조거; 레깅스; 치마; 치마 바지; 스웻팬츠; 바지